臺灣板橋地方法院民事判決　九十一年度婚字第四一六號
　　原　　　告　甲○○
右當事人間請求離婚事件，本院判決如左：
    主    文
准原告與被告離婚。
訴訟費用由被告負擔。
    事    實
甲、原告方面：
一、聲明：如主文所示。
二、陳述：
    (一)兩造於民國八十六年十二月三日結婚，本圖婚後能為被告生兒育女，攜手共度
      此生，惟事與願違，婚後未幾，突接台灣板橋地方法院檢察署之執行通知，被
      告刻意隱瞞，經追問下，始知被告在婚前即有吸毒之行為，並經法院判決四千
      元之罰金，一時之間，猶如晴天霹靂，然原告為顧及夫妻情分，不但未怪罪被
      告，仍陪被告前往地檢署繳交罰金，並力勸被告要遠離毒品，被告也信誓旦旦
      向原告承諾絕不再吸毒，但事後原告發現被告經常乘原告外出上班之際，偷偷
      吸食安非他命，原告曾當場撞見，被告不但不理會，還與原告發生爭吵，原告
      制止被告吸食，被告竟出手將原告毆打成傷，自此家中永無寧日。
    (二)被告吸毒成癮，連工作也是愛做不做的態度，最後被告即終日沉醉毒與賭之間
      ，天天外出打麻將至天亮，向原告及原告之娘家身手借錢，不給即大吵大鬧，
      並到原告上班處騷擾，不讓原告安心工作，原告曾婉言提議離婚，被告惱羞成
      怒，並以死要脅原告，被告毒癮犯了，情緒不穩不是毆打原告，就是以刀子割
      自己之手腕、撞玻璃或用鐵釘將門釘死關再房間內三天三夜，幸經原告及時發
      現送醫，被告目前仍繼續吸食毒品，而原告自婚後不久即因被告有吸毒、賭博
      、暴力之行為，婚姻生活毫無安全感，因被告有如一顆不定炸彈，原告長期遭
      被告在精神上及肉體上之虐待，幾乎崩潰，而數年來原告面對被告之行為，總
      是委曲求全，多方忍耐，盼能漸予感化，但被告無法體會原告之苦心，反而變
      本加厲，在忍無可忍下，原告只好於八十九年十一月間自行賃屋居住，免再受
      被告之凌虐。
    (三)按民法第一千零五十二條第二項前段規定：「有前項以外之重大事由，難以維
      持婚姻者，夫妻之一方得請求離婚。」又夫妻之婚姻生活本應互敬、互愛、互
      信、互諒為基礎，然被告婚前即有吸毒行為，竟欺瞞原告，原告稍加勸阻即對
      原告拳打腳踢，以死相逼，對原告之人格尊嚴已無相當之尊重，被告之行為已
      逾越一般夫妻間爭執所可容忍之肢體侵犯程度，況兩造間誠摯相待基礎已動搖
      ，難以維繫共同之婚姻關係，為此，爰依民法第一千零五十二條第一項第三款
      及同條第二項之規定，依選擇合併之關係訴請離婚。
三、證據：提出戶籍謄本一份為證及聲請傳訊證人陳李麗珍、楊雅玲。
乙、被告方面：
    被告經合法通知未於言詞辯論期日到場，亦未提出書狀作任何聲明或陳述。
丙、本院依職權調閱被告全國前案紀錄表。
    理    由
甲、程序方面：
    被告受合法通知，未於言詞辯論期日到場，查無民事訴訟法第三百八十六條各款
    所列情形之一，准原告聲請，由其一造辯論而為判決。
乙、得心證之理由：
一、查兩造於八十六年十二月三日結婚，現婚姻關係仍存續中，有戶籍謄本在卷可憑
    。
二、原告主張被告婚前即有吸毒之行為，原告力勸被告要遠離毒品，但被告仍經常偷
    偷吸食安非他命，原告制止被告吸食，被告竟出手將原告毆打成傷，被告吸毒成
    癮，連工作也是愛做不做，最後被告即終日沉醉毒與賭之間，並向原告及原告之
    娘家身手借錢，不給即大吵大鬧，並到原告上班處騷擾，不讓原告安心工作，原
    告曾婉言提議離婚，被告惱羞成怒並以死要脅，原告因被告有吸毒、賭博、暴力
    之行為，婚姻生活毫無安全感，原告長期遭被告在精神上及肉體上之虐待，原告
    在忍無可忍下，於八十九年十一月間自行賃屋居住等情，業據證人即原告母親陳
    李麗珍庭證稱：「因被告常常吸毒，兩造常吵架，有時原告常常哭著回來，沒有
    親眼看過被告毆打原告，原告說過被告去賭博，回來二人就吵架，被告打原告之
    臉及手，有看到原告被打到瘀青，被告曾向我及我大女婿借過錢，都沒有還，原
    告已離家一年多」等語及證人楊雅玲到庭結證稱：「與原告是同事，九十年二月
    底到原告家中要接原告上班，我在樓下等好久，我在樓梯間有聽到兩造吵架之聲
    音，進去之後看到被告拿鬧鐘打原告，當時有勸兩造，後來就到樓下等，原告下
    樓來，有看到原告額頭有紅腫，原告常說被告會吸毒及賭博，隔天就沒上班，原
    告離家後，被告常打手機或到公司騷擾原告，九十年五月中旬被告有到公司來大
    吵大鬧」等語屬實（參見本院九十一年六月十日之言詞辯論筆錄），另被告於八
    十四年間曾因違反麻醉藥品管理條例而判處有期徒刑五月確定，經易科罰金執行
    完畢，又於八十五年間因同一案由而判處有期徒刑五月確定，此有本院依職權調
    閱之被告全國前案紀錄表一份在卷足憑，足認被告確實曾有吸食毒品之行為，而
    被告經受合法通知後，未於言詞辯論期日到場爭執，亦未提出任何書狀作何聲明
    或陳述，自堪信原告主張之事實為真實。
三、按有民法第一千零五十二條第一項以外之重大事由，難以維持婚姻者，夫妻之一
    方得請求離婚，同條第二項定有明文。核其立法意旨，係夫妻一方之事由，雖不
    備同條第一項所列各款之要件，祇須按其事由之情節，在客觀上確實難以維持婚
    姻生活者，亦在得請求裁判離婚之列。因現代婚姻係以男女雙方之感情為基礎，
    以雙方情投意合，相互溝通扶持，彼此容忍，共同經營婚姻生活為要件，故所謂
    難以維持婚姻之事由，須該事由足以妨害婚姻互敬互愛、互信互諒之基礎，且已
    達於任何人處於同一境況，均將無意維持婚姻之程度，自屬上開條款之重大事由
    。查被告於婚姻期間有吸毒、賭博、毆打原告成傷等行為，致原告無法繼續忍受
    而於八十九年十一月間離開兩造之住所，已如前述；被告吸毒、賭博之行為除危
    害自己健康外，對家庭及兩造婚姻生活亦危害甚大，依一般情理而言，若被告誠
    心與原告共同經營家庭生活即應將上開不良行為改正，惟被告於婚姻期間仍有該
    不良行為，此顯非常人所能忍受，綜上所述，足認兩造在客觀上已分居，而主觀
    上已無共同經營婚姻生活之意願，故原告主張兩造無法繼續維持婚姻生活等情，
    應堪採信。揆諸上開說明，兩造之婚姻既因被告吸毒、賭博、毆打而生破綻，婚
    姻互敬互愛、互信互諒之基礎嚴重動搖，難期有共同之婚姻生活，應已合乎有重
    大事由難以維持婚姻之要件，是原告據以訴請判決與被告離婚，為有理由，應予
    准許。至原告雖併主張有該民法第一千零五十二條第一項第三款不堪同居之虐待
    訴請離婚云云，然對於原告上開主張之離婚事由，姑不論原告是否已盡舉證證明
    有不堪同居虐待之程度，惟原告亦已表明就所主張離婚之事由，只要其中之一有
    理由，即請求本院加以判決准予離婚，是就此部分本院即無庸再加審認，特此敘
    明。
四、結論：本件原告之訴為有理由，依民事訴訟法第三百八十五條第一項前段、第七
    十八條，判決如主文。
中　　　華　　　民　　　國　　九十一　　年　　　六　　　月　　二十四　　日
                        臺灣板橋地方法院家事法庭
~B法　　　官　陳明珠
右正本證明與原本無異
如對本判決上訴，須於判決送達後二十日內向本院提出上訴狀。
中　　　華　　　民　　　國　　九十一　　年　　　六　　　月　　二十五　　日
~B法院書記官　劉日賓
